臺灣雲林地方法院刑事判決　　　　　　　　　　　　　 九十三年度易字第一０號
　　公 訴 人　臺灣雲林地方法院檢察署檢察官
　　被　　告　丙○○
右列被告因傷害案件，經檢察官提起公訴（九十二年度偵字第四二六０號），本院判
決如左︰
    主  文
丙○○傷害人之身體，處拘役參拾日，如易科罰金，以參佰元折算壹日。
    事  實
一、丙○○與乙○○原為朋友關係，二人因在中國大陸廣西省桂林之房屋買賣發生糾
    紛。丙○○乃於民國九十二年七月二十三日中午十二時四十分許，至乙○○位於
    雲林縣斗六市○○街三十巷十四號住處商討房屋交易事宜。詎二人因意見不合而
    發生爭執，進而各基於傷害人身體之犯意動手互毆，致乙○○受有右上肢二處挫
    傷（各二公分×一公分、三公分×四公分）、左肘瘀傷（二公分×三公分）、左
    小腿挫傷（二公分×六公分）、左踝瘀傷（二公分×一公分）之傷害，而丙○○
    則受有頭部挫傷、右臉頰、右下巴、左臉頰紅腫痛、胸部挫傷併右側第八根肋骨
    疑骨折、胸部多處瘀傷、背部挫傷、背部二處紅腫、右口腔黏膜淺撕裂傷等傷害
    （乙○○部分另由本院以簡易判決處刑）。
二、案經乙○○向雲林縣警察局斗六分局提出告訴後報告臺灣雲林地方法院檢察署檢
    察官偵查起訴。
    理  由
一、認定犯罪事實所憑的證據和理由：
（一）前述事實，業據告訴人乙○○指訴詳細。
（二）告訴人乙○○受有上述傷害，有行政院衛生署雲林醫院診斷證明書一紙附於警
      卷中可資證明。
（三）被告當時受傷相片五張，及所穿衣服暨所攜行動電話相片各一張可查。
（四）被告對於與乙○○因為廣西省桂林之房屋交易事宜有發生爭執，而於上開時間
      、地點討論此事一情，並不否認。
二、對於被告辯解的判斷：
（一）被告辯稱：當時只是希望乙○○給紅紙去霉，但乙○○沒說什麼，一下子就出
      手打人，他自己被打之後，倒在地上，不可能出手打乙○○手跟腳踝，可能是
      因為乙○○後面有椅子，導致受傷云云。
（二）經查：
  １、被告在警訊中先稱二人在大陸地區之房屋交易手續都辦好了，沒有任何糾紛。
      又說他一到達乙○○住處後，乙○○就把客廳大門鎖上，然後開口要向他索討
      四萬五千元的人民幣，否則不讓他出去，他沒有答應，就被乙○○動手毆打云
      云。如果被告與乙○○之間的交易都沒有糾紛，為何被告卻又稱乙○○向他索
      討四萬五千元人民幣。再者，被告在警訊中所陳述的情節，也跟他自己在本院
      審理時所說的，希望乙○○給他紅紙去霉，乙○○卻什麼都沒說就出手打他等
      經過情節，都不相同，被告自己前後所說的話並不一致。
  ２、告訴人乙○○之所受傷勢為右上肢二處挫傷（各二公分×一公分、三公分×四
      公分）、左肘瘀傷（二公分×三公分）、左小腿挫傷（二公分×六公分）、左
      踝瘀傷（二公分×一公分）之傷害，而且依照診斷證明書上部位圖之記載，都
      是在正面，這種正面的傷勢，應該是來自正面的攻擊所造成，所以被告辯稱可
      能是因為乙○○背後有椅子才會受傷云云，並不足採信。
  ３、被告受傷的部位是在正面胸部以上、頭部、口腔，以及背部上方，按照這種正
      、背面都受傷的情況研判，被告說他被乙○○打倒在地上，應該是事實。而從
      告訴人受傷的部位是正面的左、右手及左小腿等傷勢看來，被告在倒地之後，
      有出手反擊，也可以認定。
  ４、綜上所述，足見被告所說他沒有出手打人，並不足採信。
三、論罪科刑的理由：
（一）被告丙○○所為，觸犯刑法第二百七十七條第一項的傷害罪。
（二）審酌被告沒有不良素行（參附卷之前案紀錄表），本件是因為房屋交易糾紛，
      而與數十年的老朋友發生爭執，而且被告所受到的傷害情形比告訴人還要重，
      但是被告在審理中都還不承認自己犯錯，看不出來有後悔的意思等一切情狀，
      量處如主文所示之刑，並諭知易科罰金的折算標準。
四、適用的法律：
（一）刑事訴訟法第二百九十九條第一項前段。
（二）刑法第二百七十七條第一項、第四十一條第一項前段。
（三）罰金罰鍰提高標準條例第一條前段、第二條前段。
本案經檢察官甲○○到庭執行職務。
中      華      民      國      九十三      年      五    月    十二    日
                                        臺灣雲林地方法院刑事第三庭
                                          審判長法  官  劉  國  賓
                                                法  官  廖  國  勝
                                                法  官  蘇  錦  秀
右正本證明與原本無異。
如不服本判決，應於判決送達後十日內向本院提出上訴狀( 應附繕本 )。
                                                書記官  馮  善  詮
中      華      民      國      九十三      年      五    月    十二    日
中華民國刑法第二百七十七條
 (普通傷害罪)
傷害人之身體或健康者，處三年以下有期徒刑、拘役或一千元以下罰金。
犯前項之罪因而致人於死者，處無期徒刑或七年以上有期徒刑；致重傷者，處三年以
上十年以下有期徒刑。
